臺灣板橋地方法院刑事判決　　　　　　　　96年度易字第64號
公　訴　人　臺灣板橋地方法院檢查署檢察官
被　　　告　李楨祥
上列被告因竊盜案件，經檢察官提起公訴（95年度偵字第26508
號），本院判決如下：
    主  文
李楨祥竊盜，累犯，處有期徒刑柒月；扣案之鑰匙壹支沒收。
    事  實
一、李楨祥有違反麻醉藥品管理條例、竊盜、詐欺等多項前科，
    其於民國九十四年間因竊盜案件，經本院以九十四年度簡字
    第二三四五號判決處有期徒刑六月，如易科罰金以三百元折
    算一日確定，甫於九十五年五月十一日執行完畢。詎李楨祥
    不知悔改，基於為自己不法所有之意圖，於九十五年十一月
    十日下午六時許，在臺北縣土城市○○街五十二號前，以自
    備之鑰匙一支擅自啟動甲○○所有之車牌號碼ＫＷＨ─五一
    九號重型機車一輛，駛離後供己使用。嗣於九十五年十一月
    十一日上午一時十五分許，李楨祥騎乘上開機車行經臺北縣
    土城市○○路○段六十一巷口時為警查獲，並扣得乙○○所
    有、供竊取機車使用之鑰匙一支。
二、案經臺北縣政府警察局土城分局移送臺灣板橋地方法院檢察
    署檢察官偵查起訴。
    理  由
一、上開事實，迭據被告李楨祥於警詢、偵查中及本院審理時自
    白不諱，且失竊過程亦與證人甲○○於警詢中指述之情節相
    符，並有臺北縣政府警察局車輛失竊電腦輸入單、車輛車牌
    失竊作業─新增車輛認可資料各一份附卷可稽（被告不爭執
    上揭人證及書證之證據能力），復有上開鑰匙一支扣案可資
    佐證，足證被告前開自白與事實相符。本件事證明確，被告
    犯行洵堪認定。
二、核被告所為，係犯刑法第三百二十條第一項之竊盜罪。又被
    告有事實欄所載曾受有期徒刑執行完畢之紀錄，有臺灣高等
    法院被告前案紀錄表一份附卷可考，其於有期徒刑執行完畢
    後五年以內故意再犯本件法定刑含有期徒刑之罪，為累犯，
    應依刑法第四十七條第一項規定加重其刑。爰審酌被告曾有
    違反麻醉藥品管理條例、竊盜、詐欺等多項前科（見上開臺
    灣高等法院被告前案紀錄表），素行不良，其竊盜之目的、
    手段及所竊取之機車價值，暨犯後坦認犯行，態度良好等一
    切情狀，量處如主文所示之刑。扣案之鑰匙一支，係被告所
    有、供竊取上開機車使用之物，業據被告供明在卷，併依刑
    法第三十八條第一項第二款宣告沒收。
據上論斷，應依刑事訴訟法第二百九十九條第一項前段，刑法第
三百二十條第一項、第四十七條第一項、第三十八條第一項第二
款，刑法施行法第一條之一第一項、第二項前段，判決如主文。
本案經檢察官王聖涵到庭執行職務。
中　　華　　民　　國　　96　　年　　2 　　月　　8 　　日
                  刑事第十庭  審判長法　官  樊季康
                                    法  官  張筱琪
                                    法  官  劉元斐
上列正本證明與原本無異。
如不服本判決，應於判決送達後十日內向本院提出上訴狀（應附
繕本），上訴於臺灣高等法院。
                                    書記官   梁宜庭
中　　華　　民　　國　　96　　年　　2 　　月　　8 　　日
附錄本案論罪科刑法條全文：
刑法第320條
意圖為自己或第三人不法之所有，而竊取他人之動產者，為竊盜
罪，處5年以下有期徒刑、拘役或五百元以下罰金。
意圖為自己或第三人不法之利益，而竊佔他人之不動產者，依前
項之規定處斷。
前二項之未遂犯罰之。
